# 采购核算和开票问题

提问人：jovn 时间：2013-05-01 16:10:58
我公司采购铜棒加工产品，切削下来的铜屑仍然返回铜棒供应商，铜棒和铜屑按照各自的市场价格计价。请问： 1 、公司采购核算是否可以按照从供应商采购铜棒的金额减除返回铜屑的金额后的净额记账？ 2 、采购发票是否可以按此净额由供应商开具？

回答人：chenyiwei
回复 jovn 的帖子
如果铜棒的采购和铜屑的销售都是基于当时各自的市场价格，即企业分别就铜棒和铜屑承担了一般存货风险，则你说的这种情况采用“总额法”确认收入和结转成本的可能性相对较大，即铜棒的采购按全额确认，对于铜屑出售给原铜棒供应商应确认为其他业务收入。铜棒的采购成本应按照一定方法（如产生铜屑的重量占铜棒重量之比）分配给铜屑，并在铜屑销售时计入其他业务成本。相应地，采购发票应分别按照铜棒采购价格全额开具采购发票，同时按照铜屑的销售价格开具销售发票。